【裁判字號】    97,簡上,990
【裁判日期】    971112
【裁判案由】    詐欺
【裁判全文】
臺灣高雄地方法院刑事判決             97年度簡上字第990號
公  訴  人  臺灣高雄地方法院檢察署檢察官
被      告  丙○○
                    （於台灣屏東監獄竹田分監另案執行中）
            庚○○
                    （於台灣高雄監獄另案執行中）
上列上訴人因被告詐欺案件，不服本院高雄簡易庭97年度審簡字
第5107號中華民國97年9 月11日第一審簡易判決（聲請簡易判決
處刑案號：臺灣高雄地方法院檢察署97年度偵字第16271 號、第
18088 號、第20991 號、97年度偵緝字第1270號），提起上訴，
並移送併辦（同署97年度偵字第22596 號），本院管轄之第二審
合議庭判決如下：
    主    文
原判決撤銷。
丙○○幫助犯詐欺取財罪，累犯，處有期徒刑陸月，如易科罰金
，以新臺幣壹仟元折算壹日。
庚○○幫助犯詐欺取財罪，累犯，處有期徒刑伍月，如易科罰金
，以新臺幣壹仟元折算壹日。
    理    由
一、本案犯罪事實、證據及理由，均引用本院第一審判決書（含
    聲請簡易判決處刑書）、檢察官移送併案意旨書之所載（如
    附件一、二）。
二、核被告丙○○、庚○○所為，均係犯刑法第30條第1 項、第
    339 條第1 項詐欺取財罪之幫助犯。本件被告丙○○於民國
    （下同）96年12月12日前某時間、不詳地點，將其所有之行
    動電話門號0000000000、0000000000號提供給真實姓名年籍
    不詳之人及其所屬詐騙集團使用；而被告庚○○於97年1 月
    4 日、5 日某時許，在高雄市某處，將其高雄內惟郵局帳號
    第000-00000000000000號帳戶之存摺、提款卡及密碼、印章
    等物提供給真實姓名年籍不詳之人及其所屬詐騙集團使用，
    幫助詐騙集團成員除以上開門號騙取被害人戊○○、甲○○
    、乙○○、己○○各將新台幣（下同）1 萬7600元、4751元
    、6200元、1 萬2000元轉帳或匯款入上開郵局帳戶得逞（原
    審判決部分）外，並同時以上開門號詐騙邱宗硯將3850元匯
    款入上開郵局帳戶得逞（移送併辦部分），被告2 人均係以
    一幫助行為而犯數幫助詐欺取財罪名，屬同種想像競合犯，
    應從一情節較重（幫助詐取被害人戊○○之金額較高）論以
    一幫助詐欺取財罪。檢察官就此移送併辦部分，與原審判決
    處刑部分之詐欺取財犯行間，有裁判上一罪關係，被告2 人
    係同一幫助行為，為聲請簡易判決（起訴）效力所及，本院
    自應併予審究。再被告2 人係幫助他人犯罪之從犯，均按正
    犯之刑減輕之。又被告丙○○前因施用第一、二級毒品、偽
    造文書等案件，先後經本院以93年度訴字第1776號判決各判
    處有期徒刑6 月、4 月，以94年度簡字第3428號判決判處有
    期徒刑4 月，並定應執行刑1 年確定；再因竊盜、詐欺等案
    件，經本院分別以94年度簡字第2374號、94年度簡字第3872
    號判決，各判處有期徒刑3 月、3 月，及因施用第一、二級
    毒品案件，經本院以94年度訴字第2347號判決，判處有期徒
    刑8 月及6 月，以上定應執行刑1 年6 月確定，並與另案拘
    役59日、上開定應執行刑1 年，於94年5 月2 日入監接續執
    行，並於96年1 月29日因縮刑假釋出監。惟再因施用毒品案
    件經撤銷假釋。嗣上開各罪均經裁定減刑，並定應執行刑各
    6 月、9 月確定，上開假釋殘刑9 月又16日，經檢察官於96
    年12月26日以96年度執更字第1448號指揮執行殘刑完畢（不
    再執行）。且被告庚○○前因偽造文書等案件，經本院以93
    年度訴字第2324號、94年度簡字第2970號判決，各判處有期
    徒刑5 月、3 月確定；因詐欺、偽造文書及贓物等案件，經
    本院以94年度簡字第5617號判決，各判處有期徒刑3 月、3
    月、2 月確定，並定應執行刑1 年確定。再因施用毒品案件
    ，經本院以95年度簡字第4430號判決判處有期徒刑2 月確定
    ，於95年4 月16日入監接續執行，並於96年1 月31日縮刑期
    滿執行完畢，翌日出監。此有被告2 人臺灣高等法院被告前
    案紀錄表各1 份附卷可稽，其等於有期徒刑執行完畢後，5
    年以內再故意犯本件有期徒刑以上之罪，為累犯，均應加重
    其刑，並依法先加後減之。
三、原審判決以被告2 人犯罪事證明確，均有上開刑之加重、減
    輕事由，予以論罪科刑，固非無見。惟被告2 人除幫助詐欺
    集團成員詐騙被害人戊○○、甲○○、乙○○及己○○等4
    人外，尚幫助向被害人邱宗硯詐騙得逞，此部分亦構成詐欺
    取財罪之幫助犯，原審判決未及審酌，檢察官提起上訴後移
    送併辦，就此指摘，非無理由，是原審判決自屬無可維持，
    應予撤銷。爰審酌被告2 人均幫助實行詐欺犯罪，侵害他人
    財產權，因此致戊○○等5 人受騙，行為自無可取，均累犯
    ，惟念及被告2 人犯後坦承全部犯行，態度尚可，且係提供
    電話門號、郵局帳戶等物予詐騙集團之幫助犯，並非參與詐
    騙取財之正犯，暨其等犯罪之動機、目的、手段等一切情狀
    ，酌情各量處如主文所示之刑，並參酌被告2 人犯罪情節，
    併均諭知易科罰金之折算標準，以資懲儆。另被告2 人犯罪
    時間，均係在96年4 月25日以後，不符合中華民國九十六年
    罪犯減刑條例所定之減刑條件，附此敘明。
據上論結，應依刑事訴訟法第455 條之1 第1 項、第3 項、第37
3 條、第364 條、第369 條第1 項前段、第299 條第1 項前段，
刑法第30條、第339 條第1 項、第55條、第47條第1 項、第41條
第1 項前段，刑法施行法第1 條之1 ，判決如主文。
本案經檢察官丁○○到庭執行職務。
中    華    民    國    97    年    11    月    12    日
                  刑事第十九庭  審判長法  官  林水城
                                      法  官  羅立德
                                      法  官  李昆南
以上正本證明與原本無異。
本判決不得上訴。
中    華    民    國    97    年    11    月    12    日
                                      書記官  黃美玲
附件一：本院原審判決（含聲請簡易判決處刑書）1 件。
附件二：台灣高雄地方法院檢察署移送併辦意旨書（97年度偵字
        第22596 號）1 件。
附錄本判決論罪之法條：
刑法第339 條第1 項
意圖為自己或第三人不法之所有，以詐術使人將本人或第三人之
物交付者，處5 年以下有期徒刑、拘役或科或併科1 千元以下罰
金。


司法院資訊處製作；財團法人民間司法改革基金會備份。
